【裁判字號】    97,易,1535
【裁判日期】    971211
【裁判案由】    竊盜
【裁判全文】
臺灣士林地方法院刑事判決              97年度易字第1535號
公  訴  人  臺灣士林地方法院檢察署檢察官
被      告  甲○○
上列被告因竊盜案件，經檢察官提起公訴（97年度偵字第9858號
），被告於準備程序中就被訴事實為有罪陳述，爰經本院裁定改
依簡式程序審理，並判決如下：
    主  文
甲○○竊盜，處有期徒刑貳月，又攜帶兇器竊盜，處有期徒刑陸
月，扣案之鐵剪及一字型螺絲起子各壹支，均沒收。應執行有期
徒刑柒月，扣案之鐵剪及一字型螺絲起子各壹支，均沒收。
    事  實
一、甲○○意圖為自己不法之所有而基於竊盜之犯意，於民國97
    年7 月16日下午2 時許至同年月17日下午3 時6 分間之某時
    ，在臺北市捷運北投站左側腳踏車停車場內，徒手竊取乙○○所有，停放該處之銀藍色捷安特腳踏車1 部，得手後作為
    代步之用。復意圖為自己不法之所有而基於竊盜之犯意，於
    97年7 月17日下午3 時6 分，騎駛上開竊得之銀藍色腳踏車
    ，並持其所有客觀上可供兇器使用，如持以行兇，足以對人
    之生命、身體產生危害之鐵剪及一字型螺絲起子各1 支，至
    臺北市北投區奇岩捷運站之線形公園腳踏車停車場內，持上
    開鐵剪剪斷停放在腳踏車架上之丙○○所有黃色HASA腳踏車
    鋼絲鎖後（毀損部分，未據告訴），竊取該腳踏車得手，正
    欲離去之際，為員警當場查獲，並扣得鋼絲鎖1 個、銀藍色
    腳踏車、黃色腳踏車各1 部（分別由所有人乙○○、丙○○
    領回）及甲○○所有之鐵剪、一字型螺絲起子各1 支。
二、案經臺北市政府警察局北投分局報告臺灣士林地方法院檢察
    署檢察官偵查起訴，並經本院改依簡式審判程序審理。
    理  由
一、證據能力之判斷：按簡式審判程序之證據調查，不受第159
    條第1 項之限制，刑事訴訟法第273 條之2 定有明文，是依
    上開規定，於行簡式審判程序之案件，被告以外之人於審判
    外之陳述，除有其他不得作為證據之法定事由外，應認具有
    證據能力。查本案被害人乙○○、丙○○於警局初詢中所為
    之陳述，雖均係被告以外之人於審判外之陳述，惟因本案採
    行簡式審判程序，復無其他不得做為證據之法定事由，揆諸
    首揭說明，應認均具有證據能力。
二、被告甲○○分別於前揭時、地竊取腳踏車得手之事實，業據
    被告於警詢、偵查及本院審理中迭承不諱（參見97年度偵字
    第9858號卷第11頁至第12頁、第33頁至第34頁及本院卷第86
    頁），核與證人即被害人乙○○、丙○○於警詢中證述渠等
    所有之腳踏車遭竊情節相符（參見本院卷第28頁至第32頁、
    第33頁至第35頁），並有攝得被告行竊被害人丙○○所有腳
    踏車過程之現場監視錄影光碟暨檢察官勘驗筆錄在卷可稽（
    附於同上偵卷第38頁），復有遭被告剪斷之鋼絲鎖1 個及被
    告所有供本案竊盜犯行使用之鐵剪與一字型螺絲起子各1 支
    扣案可憑；而被害人竊得之上開銀藍色腳踏車、黃色腳踏車
    各1 部，已由所有人乙○○、丙○○分別領回，亦有渠2 人
    出具之贓物認領保管單各乙紙存卷可考（附於本院卷第36頁
    、第37頁）。綜上，足認被告自白與事實相符，可以採信，
    本案事證至為明確，被告犯行堪予認定，應依法論科。
三、按刑法第321 條第1 項第3 款之攜帶兇器竊盜罪，係以行為
    人攜帶兇器竊盜為其加重條件，此所謂兇器，其種類並無限
    制，凡客觀上足對人之生命、身體、安全構成威脅，具有危
    險性之兇器均屬之，且祇須行竊時攜帶此種具有危險性之兇
    器為已足，並不以攜帶之初有行兇之意圖為必要。螺絲起子
    為足以殺傷人生命、身體之器械，顯為具有危險性之兇器（
    最高法院79年台上字第5253號判例參照）。查被告持以行竊
    之鐵剪與一字型螺絲起子各1 支，經當庭勘驗後（參見本院
    卷第21 頁） ，除一字型螺絲起子把柄部分為塑膠材質外，
    其餘部分皆為金屬材質，質地堅硬，如持以行兇，依一般社
    會通念，足以對人之身體、生命產生危險，揆諸前揭判例意
    旨，自均屬兇器無訛。被告甲○○先徒手竊取被害人乙○○
    所有之腳踏車得手後，復持上開兇器行竊被害人丙○○所有
    之腳踏車得手，核其所為，分別係犯刑法第320 條第1 項之
    竊盜罪及刑法第321 條第1 項第3 款之攜帶兇器竊盜罪。被
    告所犯上開2 罪，犯意各別，行為互殊，應予分論併罰。爰
    審酌被告攜帶兇器行竊，對他人人身安全構成危害，惟其犯
    後坦承犯行，態度尚佳，且犯罪所得財物價值非鉅，且已由
    被害人分別領回，並其犯罪之動機、目的及其智識程度、生
    活狀況等一切情狀，分別量處如主文所示之刑，並定其應執
    行刑，以示懲儆。扣案供竊取被害人丙○○腳踏車所用之鐵
    剪及一字型螺絲起子各1 支，均屬被告所有之物，業據其於
    本院審理中供明在卷（參見本院卷第21頁），爰依刑法第38
    條第1 項第2 款規定宣告沒收。
據上論斷，應依刑事訴訟法第284 條之1 、第273 條之1 第1 項
、第299 條第1 項前段，刑法第320 條第1 項、第321 條第1 項
第3 款、第51條第5 款、第38條第1 項第2 款，刑法施行法第1
條之1 ，判決如主文。
本案經檢察官徐名駒到庭執行職務。
中    華    民    國    97    年    12    月    11    日
                  刑事第六庭法  官  吳祚丞
以上正本證明與原本無異。
如不服本判決應於送達後10日內，向本院提出上訴書狀。其未敘
述上訴理由者，應於上訴期間屆滿後20日內向本院補提理由書狀
（均須按他造當事人之人數附繕本），勿逕向上級法院提出上訴
狀及上訴理由狀。
                            書記官  方蘭芬
中    華    民    國    97    年    12    月    11    日
附錄本案論罪科刑法條：
刑法第320條第1項
（普通竊盜罪）
意 圖為自己或第三人不法之所有，而竊取他人之動產者，為竊
 盜罪，處5 年以下有期徒刑、拘役或5 百元以下罰金。
中華民國刑法第321條第1項第3款
（加重竊盜罪）
犯竊盜罪而有左列情形之一者，處 6 月以上、 5 年以下有期徒刑：
三、攜帶兇器而犯之者。


司法院資訊處製作；財團法人民間司法改革基金會備份。
